臺灣高等法院民事裁定
109年度抗字第673號
抗  告  人  趙珮菁
上列抗告人因與相對人魏國強間強制執行聲明異議事件，對於中
華民國109年3月31日臺灣基隆地方法院108年度事聲字第32號裁
定提起抗告，本院裁定如下： 
    主  文
抗告駁回。
抗告費用由抗告人負擔。
    理  由
一、按司法事務官處理事件所為之處分，與法院所為者有同一之
    效力。當事人對於司法事務官處理事件所為之終局處分，得
    於處分送達後10日之不變期間內，以書狀向司法事務官提出
    異議。司法事務官認前項異議有理由時，應另為適當之處分
    ；認異議為無理由者，應送請法院裁定之。法院認第1項之
    異議為有理由時，應為適當之裁定；認異議為無理由者，應
    以裁定駁回之，此觀強制執行法第30條之1準用民事訴訟法
    第240條之3、第240條之4第1項至第3項規定即明。
二、經查：
    ㈠、抗告人以其係原法院執行處司法事務官民國108年7月25
        日105年度司執字第27042號裁定(下稱系爭裁定)附表所
        示不動產之拍定人，嗣後未收受原法院執行處通知補繳
        投標尾款為由，於108年6月10日向原法院司法事務官聲
        明異議（見原法院105年度司執字第27042號卷二第20頁
        ）；經原法院司法事務官於108年7月25日以系爭裁定駁
        回抗告人之異議（見同上卷第21至22頁）；再經抗告人
        聲明異議，原法院以抗告人之聲明異議逾10日法定不變
        期間，異議不合法為由，以原裁定駁回抗告人之異議。
        於法核無不當。
    ㈡、抗告人之抗告意旨雖略以：伊向原法院執行處投標上開
        不動產後，並未於106年6月7日遞放棄投標狀，亦未受
        原法院執行處通知補繳投標尾款，伊投標保證金無法取
        回，從106年6月迄今生計與工作權受影響云云。然查：
　　　　1.按當事人對於司法事務官處理事件所為之終局處分，
          得於處分送達後10日之不變期間內，以書狀向司法事
          務官提出異議，民事訴訟法第240條之4第1項前段定
          有明文（強制執行法第30條之1準用之）。次按寄存
          送達自寄存之日起，經10日發生效力。但受送達人於
          10日內領取受送達文書者，於實際領取之日發生效力
          ，辦理民事訴訟事件應行注意事項第141條規定參照
          。
　　　　2.原法院執行處司法事務官系爭裁定已於108年8月2日
          送達抗告人住所所在地之基隆市警察局第一分局延平
          街派出所，並經抗告人於同日領取等情，有卷附送達
          證書暨該派出所員警江慶育確認紀錄可稽（見同上卷
          第23頁），則抗告人業於108年8月2日實際領取系爭
          裁定，依上開說明，即已生送達之效力，而應自該時
          起算提出異議之10日不變期間，又抗告人住所位於基
          隆市仁愛區，無在途期間，其聲明異議期間應於同年
          8月12日（非假日）屆滿。抗告人收受系爭裁定後，
          雖於108年8月5日已擬具民事異議狀（見原法院事聲
          字卷第13頁），惟該民事異議狀卻遲至同年月20日始
          以民事陳報狀向原法院提出，此有上開書狀上原法院
          收文章可證（見同上卷第9頁）。
　　　　3.是以，抗告人遲至108年8月20日始具狀聲明異議，已
          逾前揭異議之不變期間，原裁定以抗告人之聲明異議
          逾10日法定不變期間，異議為不合法為由，駁回其異
          議，核無違誤。抗告意旨亦未就其異議逾期有所爭執
          ，僅一再爭執其有無棄標等實體事由，尚無可採。
    ㈢、從而，原法院以抗告人異議逾期不合法為由，裁定駁回
        抗告人之異議，於法核無違誤。抗告人之抗告意旨指謫
        原裁定不當，求予廢棄，為無理由，應予駁回。
三、據上論結，本件抗告為無理由。爰裁定如主文。
中　　華　　民　　國　　109 　年　　5 　 月　　 29　　日
                  民事第九庭    
                      審判長法  官  楊絮雲
                            法  官  李昆霖
                            法  官  張宇葭
正本係照原本作成。
本裁定除以適用法規顯有錯誤為理由外，不得再抗告。如提起再
抗告，應於收受送達後10日內委任律師為代理人向本院提出再抗
告狀。並繳納再抗告費新臺幣１千元。
中　　華　　民　　國　　109 　年　　6 　 月　　 1 　　日
　　　　　　　　　　　　　  書記官  李佳姿